臺灣臺北地方法院民事簡易判決
111年度北簡字第11204號
原      告  華南商業銀行股份有限公司

法定代理人  黃俊智  
訴訟代理人  王羨惠  
被      告  薛雲漢即令尹餐旅管理顧問工作室


上列當事人間請求返還借款事件，本院於中華民國111年9月6日
言詞辯論終結，本院判決如下︰
    主      文
被告應給付原告新臺幣貳拾玖萬參仟捌佰柒拾貳元，及自民國一
百一十一年一月十五日起至清償日止，按週年利率百分之二點二
五計算之利息，暨自民國一百一十一年二月十五日起至民國一百
一十一年八月十五日止，按上開利率百分之十，自民國一百一十
一年八月十五日起至清償日止，按上開利率百分之二十計算之違
約金。
訴訟費用新臺幣參仟貳佰元由被告負擔。
本判決得假執行。
    事實及理由
一、原告主張：被告於民國109年12月15日與原告簽立授信契約
    書，並借款新臺幣(下同)30萬元，並約定借款期間5年，本
    金寬限期1年，於114年12月15日償還完畢，利率109年12月1
    5日起至110年6月30日止，按央行融通利率加碼0.9%(1%)，
    自110年7月1日起至114年12月15日按郵政儲蓄(股)公司2年
    期定儲金機動利率加碼1.55%(2.25%)；依授信約定書之授信
    共通條款第10條抵銷預約，本行於111年5月31日對被告於本
    行債務視同到期，111年5月31日當日之郵政2年期定儲金機
    動利率為1.095%，且依據授信共通條款第3條約定，遲延給
    付本金或利息時，除仍按上開利率計息外；其逾期在6個月
    以内部分，另按上開利率10%計付違約金，逾期超過6個月部
    分，另按上開利率20%計付違約金。詎被告僅繳納本息至111
    年1月15日止，即未再依約繳納，依據授信契約書授信共通
    條款第7條第1款，其對原告一切債務視為全部到期，共計積
    欠原告本金293,872元及利息、違約金，爰依法提起本件訴
    訟等語，並聲明：如主文所示。
二、被告則以：因疫情影響，必須向政府申請紓困，疫情至今造
    成被告沒有收入，對於積欠金額沒有意見，等病好會努力工
    作賺錢，償還所有債務等語，資為抗辯。並聲明：原告之訴
    駁回。
三、經查，原告主張之事實，業據提出與其所述相符之授信契約
    書、授信動撥申請書兼借款憑證、增補契約暨聲請書、放款
    戶帳號資料查詢單、抵銷通知函、存款利率表等件為證，且
    為被告所不爭執，自堪信原告主張之事實為真實。被告雖抗
    辯因疫情影響，必須向政府申請紓困，疫情至今造成被告沒
    有收入云云，惟此核係被告履行債務能力問題，與原告請求
    無影響，是被告所辯，尚不足採。從而，原告請求被告給付
    如主文第1項所示，即屬有據，應予准許。
四、本件係就民事訴訟法第427條適用簡易程序所為被告敗訴之
    判決，依同法第389條第1項第3款規定，應依職權宣告假執
    行。
五、本件訴訟費用額，依後附計算書確定如主文所示金額。
中　　華　　民　　國　　111 　年　　9 　　月　　20　　日
　　　　　　　  　       臺北簡易庭　
　　　　　　　　　            法　    官　郭美杏
以上正本係照原本作成。
如不服本判決，應於判決送達後20日內向本院（臺北市○○○路
0 段000 巷0 號）提出上訴狀。（須按他造當事人之人數附繕本
）。如委任律師提起上訴者，應一併繳納上訴審裁判費。
中　　華　　民　　國　　111 　年　　9 　　月　　20　　日
            　　　　　　　　　書　記　官  林玗倩
計　　算　　書
項　　　　目             金　額（新臺幣）     　　備　註
第一審裁判費   　 　　   3,200元
合　　　　計　　　       3,200元